臺灣士林地方法院民事裁定
111年度抗字第179號
抗  告  人  吳美鳳  
法定代理人  林宛琪  
相  對  人  和潤企業股份有限公司

法定代理人  劉源森  


上列當事人間聲請本票裁定事件，抗告人對於中華民國111年6月
27日本院110年度司票字第7454號裁定提起抗告，本院裁定如下
    主  文
原裁定廢棄。
    理  由
一、本件相對人在原審主張：伊執有抗告人為發票人，發票日為
    民國110年9月30日、金額為新臺幣25萬元、未載到期日、免
    除作成拒絕證書之本票乙紙（下稱系爭本票），詎經伊屆期
    為付款之提示後，未獲清償，爰依法聲請裁定許可強制執行
    等語。
二、抗告意旨略以：抗告人於111年4月8日因發生車禍，目前為
    植物人狀態，抗告人之法定代理人對抗告人與相對人之系爭
    本票債務問題毫不知情，亦無從向抗告人查證，抗告人之法
    定代理人業向法院聲請監護宣告，在監護宣告裁定前，抗告
    人之法定代理人亦無法代理抗告人與相對人協調系爭本票債
    務問題，爰對原裁定不服，依法提起抗告，請求廢棄原裁定
    等語。　　
三、按被告無訴訟能力，未由法定代理人合法代理，審判長應定
    期間先命原告補正，原告逾期未補正，法院應以裁定駁回原
    告之訴。次按無訴訟能力人有為訴訟之必要，而無法定代理
    人或法定代理人不能行代理權者，其親屬或利害關係人，得
    聲請受訴法院之審判長，選任特別代理人，民事訴訟法第24
    9條第1項第4款、第51條第2項分別定有明文。此項規定，依
    非訟事件法第11條規定，於非訟事件關係人準用之。
四、經查，本件抗告人上開主張，業據其提身分證、高雄市小港
    醫院診斷證明書、中華民國身心障礙證明等件影本在卷可憑
    ，而法院裁定抗告人為受監護宣告之人，抗告人之法定代理
    人為抗告人之監護人，並經本院網路查詢臺灣高雄少年及家
    事法院111年度監宣字第336號家事事件公告查核無訛，堪信
    為真實。又相對人係於111年6月10日請求本院准許對抗告人
    簽發之系爭本票許可強制執行乙情，有聲請狀附於原審卷內
    可稽，顯見相對人提起聲請時，抗告人已因車禍造成腦傷及
    認知功能缺損，呈現植物人狀態，為無訴訟能力人，相對人
    對並無訴訟能力之抗告人聲請裁定准許本票裁定強制執行，
    未經其法定代理人為合法代理，而原審法院復未經定期間命
    相對人補正此代理權之欠缺，即為准許強制執行之裁定，揆
    諸前開法條意旨，容有未洽，且此尚須由原審法院定期間命
    相對人補正後，憑為適法之裁定，是抗告意旨雖未指摘及此
    ，然原裁定既有上開不當，自應由本院廢棄原裁定，發回原
    審法院更為適當之處理。
五、據上論結，本件抗告為有理由，爰依非訟事件法第46條，民
    事訴訟法第492條，裁定如主文。　　 　　
中　　華　　民　　國　　111 　年　　11　　月　　9 　　日
                  民事第一庭  法  官  劉瓊雯
以上正本證明與原本無異。 
本裁定不得再抗告。
中　　華　　民　　國　　111 　年　　11　　月　　9 　　日
                              書記官  劉淑慧